# 关于集团公司子公司之间划拨固定资产的会计处理。

提问人：柳寒秋 时间：2017-06-09 15:26:18
现集团公司决定将A公司的部分固定资产无偿划归新设公司B。如果不构成业务时的会计处理是否正确划出方：借：固定资产清理累计折旧 贷：固定资产——原值 应交税费——应交增值税——销项税额
借：资本公积 贷：固定资产清理 划入方： 借：固定资产 应交税费——应交增值税——进项税额
贷：资本公积

回答人：chenyiwei
如果A与B之间没有直接或间接的股权投资关系，则这样处理是合理的。A和B共同的母公司应按该部分无偿划转固定资产的账面价值。借记“长期股权投资——B”，贷记“长期股权投资——A”。

提问人：呼叫帮助 时间：2017-11-02 21:56:45
陈版，同一控制下各公司的股权划转和资产划转其会计处理方式是一样的吗？

回答人：chenyiwei
基本原理一致。